Minutes et répertoires du notaire Germain TRONSON, 17 novembre 1598 - 29 décembre 1657 (étude I)
Archives nationales de Frabce
- Minutes de Germain TRONSON, 1598 - décembre 1657; MC/ET/I/55 - MC/ET/I/131
  - Minutes. 1631, janvier - 1631, juin, janvier 1631 - juin 1631; MC/ET/I/101
    - Contrat de mariage entre Charles de Lespinoy, écuyer, sieur de Chavignin, Chery et Chavy, conseiller du Roi et trésorier de France et général de ses finances à Soissons, rue neuve Saint-Médéric, et Marie Delart, fille de feu Claude Delart, procureur en la cour de Parlement., 12 avril 1631; MC/ET/I/101
      contrat de mariage; Neuve-Saint-Merri (rue); Soissons (Aisne); Lespinoy, Charles de; Delart, Marie; Delart, Claude; procureur de justice (Ancien Régime); magistrat; trésorier de France (Ancien Régime)
    - SABLEUR du Grand PONT de CORBEIL § Quittance par Philbert GUYBER où sont nommés; Pierre FONTAINE maître SABLEUR du Grand PONT de CORBEIL et Remond LE COUR, voiturier par eau aussi SABLEUR du Grand PONT de CORBEIL, 12 avril 1631; MC/ET/I/101
      quittance; Guyber, Philbert
    - ECOLES § Entente entre Jean de BRESLE maître d'école et Pierre du MOULIN et sa femme au sujet de Jeanne du MOULIN leur fille., 24 avril 1631; MC/ET/I/101
      Bresle, Jean de
    - LORRAINE (Louise de) princesse de Ligne, soeur d'Henry de Lorraine § Cession par Pierre LEPICART procureur de Louise de LORRAINE au seigneur de VARDES époux d'Isabeau de COUCY de la châtellerie de Montcornet, 26 avril 1631; MC/ET/I/101
      Lorraine, Louise de
    - Quittance donnée par Rodolphe Schoor, maître peintre, demeurant rue Neuve-Saint-Louis, au président de Broé, d'une somme de 20 livres sur les 40 livres restant encore dues pour le prix de l'apprentissage d'Henri Deschamps, filleul de la présidente de Broé, fixé à 180 livres., 28 avril 1631; MC/ET/I/101
      Documents du Minutier central concernant les peintres, sculpteurs et graveurs au XVIIe siècle (1600-1650) [études I à X, 1955 actes], par Marie-Antoinette Fleury, tome I, Paris, S.E.V.P.E.N, 1969, p. 642 (instrument de recherche imprimé dématérialisé, certaines notices sont plus détaillées dans la version intégrale accessible en ligne par la rubrique 'Autres instruments de recherche', voir contexte dans le Plan d’orientation général - Notaires de Paris, guides thématiques du Minutier).
      quittance; Neuve-Saint-Louis (rue); Brisson, Denise (?); Broé, Bon François; Deschamps, Henri; Schoor, Rodolphe; peintre
    - MAUCROY Louis § Protestation de Louis MAUCROY contre une extorsion de promesse d'argent au profit du marquis de NANTOUILLET, 7 mai 1631; MC/ET/I/101
      Maucroy, Louis
    - THURET d'ARNEL (Pierre de) conseiller, aumônier de monseigneur frère unique du Roi § Mariage de Charles de LESPINOY écuyer et de Marie de LART fille de Claude de LART, défunt procureur au Parlement de Messire Pierre de THURET d'ARNEL, 12 mai 1631; MC/ET/I/101
      contrat de mariage; Thuret d'Arnel, Pierre de
    - Inventaire après décès de honorable homme Vincent Bardin, boulanger ordinaire de la maison du Roi, rue Plâtrière, 14 mai 1631; MC/ET/I/101
      inventaire après décès; Bardin, Vincent; boulanger
    - Mise en apprentissage de Louis Bonneterre, natif de Thiérarche, auprès de Jacques Truveau, maître cordonnier, pont Saint-Michel., 22 mai 1631; MC/ET/I/101
      contrat d'apprentissage; Saint-Michel (pont); Bonneterre, Louis; Truveau, Jacques; cordonnier
    - Mise en apprentissage de Louis Roche, par François Passart, marchand boucher, rue de la Savonnerie, auprès d'Antoine Lerat, maître tonnelier., 30 mai 1631; MC/ET/I/101
      contrat d'apprentissage; Savonnerie (rue de la); Roche, Louis; Passart, François; Lerat, Antoine; boucher; tonnelier
    - DESMARETS François Bourgeois de Paris § Bail à loyer par François DESMARETS à Nicolas CARET, d'une maison meublée, sise rue Pavée., 31 mai 1631; MC/ET/I/101
      bail; Desmarets, François
    - QUAI de la SEINE § Marché entre Michel LUCAS maître charpentier à Paris et Catherine GUÉ, pour refaire le. ..; Bail - de maison, 31 mai 1631 - 3 juin 1631; MC/ET/I/101
      bail; marché; Lucas, Michel
    - ESTIENNE Robert avocat au Parlement époux de Madeleine LIMOSIN § - Protestation au sujet d'un acte passé avec Pierre de POUSSEMOTHE dont ledit Poussemothe s'est départi en faveur de Robert ESTIENNE; - Vente d'office, 2 juin 1631; MC/ET/I/101
      acte de vente; Estienne, Robert
    - TRESORIER des bâtiments du Roi ESTIENNE (Henry) § Protestation, 2 juin 1631; MC/ET/I/101
      Estienne, Henry
    - ILLES (Catherine des...) ESTIENNE (Henry) époux de Catherine des ILLES § Protestation, 2 juin 1631; MC/ET/I/101
    - DUDUICT (Daniel) maître horloger à Paris § Obligation par Jean DEFFERRES, écuyer en faveur de .., 5 juin 1631; MC/ET/I/101
      obligation; Duduict, Daniel
    - COUVENT des FILLES de Sainte-ELISABETH du tiers ordre de Saint-François de la Saintricte observance § Entente des religieuses de COUVENT des FILLES de Sainte-ELISABETH du tiers et de Robert de MONTRY marchand bourgeois de Paris; Acte de vente., 7 juin 1631; MC/ET/I/101
      acte de vente; Montry, Robert de
    - SERGENT à VERGE Juré Priseur, vendeur de biens en les villes Prévôté et vicomté de Paris § Vente de l'office de SERGENT à VERGE ayant appartenu à Jacques ALLIOT par sa veuve Simone PICQUET à Jean FLOTTE praticien au Palais, 18 juin 1631; MC/ET/I/101
      acte de vente; Alliot, Jacques
    - LIEUTENANT PARTICULIER ASSESSEUR CRIMINEL du BAILLI de SENS au siège de Villeneuve le roi § Résignation de la charge de LIEUTENANT PARTICULIER par Christophe YVER avocat en faveur de Nicolas BALTHAZAR avocat au Parlement, 18 juin 1631; MC/ET/I/101
      Yver, Christophe
    - L'ESTOILLE François de Ecuyer seigneur d'EGLAN § Constitution de rente à François de L'ESTOILLE par Nicolas BALTHAZAR avocat au Parlement, 18 juin 1631; MC/ET/I/101
      constitution de rente; L'Estoille, François
    - BAZAILLE (Catherine de) épouse de Antoine de MONESTIER seigneur de MONZ § Procuration donnée par Catherine de BAZAILLE, 22 juin 1631; MC/ET/I/101
      procuration; Bazaille, Catherine de
    - Mise en apprentissage de Guillaume Bequet, par Claude Dauvergne, notaire et garde-note du roi au Châtelet, pont Saint-Michel, auprès d'Ambroise Lesueur, maître cordonnier, rue Plastrière., 28 juin 1631; MC/ET/I/101
      contrat d'apprentissage; Saint-Michel (pont); Plâtrière (rue); Bequet, Guillaume; Dauvergne, Claude; Lesueur, Ambroise; cordonnier
  - Minutes. 1631, juillet - 1631, décembre, juillet 1631 - décembre 1631; MC/ET/I/102
    - LORRAINE Louise de Princesse de Ligne § Renonciation (Copie) par Louise de LORRAINE à ses droits de succession à l'occasion de son mariage avec Florent, prince de LIGNE, 30 avril 1631; MC/ET/I/102
      contrat de mariage; Lorraine, Louise de
    - BROË Bon François seigneur de la Guette conseiller du roi au Parlement § Bail par Bon François BROË à Nicolas RASSONT conseiller du roi d'une maison située à Saint-Germain-des-Prés., 1er juillet 1631; MC/ET/I/102
      bail; Broë, Bon François
    - Inventaire après décès de damoiselle Ysabel Gillot, épouse de maître Philbert Guibert, écuyer, sieur de Villeneu sur Pez Saint Arnoul, docteur régent en la faculté de médecine de Paris, rue Saint-André-des-Arts, paroisse Saint-André-des-Arts., 14 juillet 1631; MC/ET/I/102
      inventaire après décès; Saint-André-des-Arts (rue); Gillot, Ysabel; Guibert, Philbert
    - VAISSELLE D'ARGENT § Inventaire de Rousseau (Philippe), marchand et maître orfèvre, 14 juillet 1631; MC/ET/I/102
      inventaire; Rousseau, Philippe
    - ORFÈVRE maître marchand, ROUSSEAU Philippe § Inventaire, 14 juillet 1631; MC/ET/I/102
    - Mise en apprentissage de Marie Collard, par Françoise Ferin, sa mère, honorable femme, veuve de Raoullard Collard, docteur en droit d'Orléans, auprès de Julienne Racineau, maîtresse faiseuse de deuil, femme de Julien Serin, pont Saint-Michel., 15 juillet 1631; MC/ET/I/102
      contrat d'apprentissage; Orléans (Loiret); Saint-Michel (pont); Collard, Marie; Ferin, Françoise; Collard, Raoullard; Racineau, Julienne; Serin, Julien; docteur d'université
    - N.D. de CHAUMONT S/Yonne Prieuré du diocèse de Sens § Renonciation par Pascal de SAINT-DENIS prêtre, logé Hôtel de Budé, de certaines dûmes qu'il prétendait exiger de Antoine de FOULLARDON, écuyer, 15 juillet 1631; MC/ET/I/102
      Foullardon, Antoine de
    - LIEUTENANT général des CHASSES SAYBONNES François écuyer seigneur de Saint-Martin, conseiller du roi, LIEUTENANT général des CHASSES demeurant rue de Jouy § Achat d'offices. Receveur et collecteur des droits alloués sur les tailles, 21 juillet 1631; MC/ET/I/102
      Saybonnes, François
    - Mise en apprentissage de Gervais Vilette, par Romain Vilette, son père, bourgeois de Paris, rue des Prêtres, auprès de Paul Mellin, maître potier de terre, rue de la Bucherie., 25 juillet 1631; MC/ET/I/102
      contrat d'apprentissage; Prêtres (rue des); Bûcherie (rue de la); Vilette, Gervais; Vilette, Romain; Mellin, Paul; potier
    - Inventaire après décès de honorable femme Catherine Aleaume, épouse de honorable homme Jean Girard, bourgeois de Paris, marchand de vins, rue Saint Christophe, paroisse Sainte-Geneviève-des-Ardents [demeurant en la maison à l'enseigne 'la Belle Etoile']., 26 juillet 1631; MC/ET/I/102
      inventaire après décès; Saint-Christophe (rue); Aleaume, Catherine; Girard, Jehan; commerçant
    - Contrat de mariage entre Claude Faulconnier, conseiller du Roi en la chambre de son Trésor à Paris, quai de la Tourelle, paroisse Saint-Etienne-du-Mont, et Marie de Compans, fille dfe Nicolas de Compans, marchand drapier, bourgeois de Paris., 27 juillet 1631; MC/ET/I/102
      contrat de mariage; Tournelle (quai de la); Faulconnier, Claude; Compans, Marie de; Compans, Nicolas de; négociant
    - Inventaire après décès de monsieur maître Edouard Le Coigneux, sieur de Bezonville et de Guillaume Bois, conseiller du Roi en sa cour de Palement, rue Pavée, paroisse Saint-André-des-Arts [époux de Isabel BOURDIN et cousin de l'avocat MONTHOLON]., 1er août 1631; MC/ET/I/102
      inventaire après décès; Pavée (rue); Le Coigneux, Edouard; Bois, Guillaume
    - CRÉCY-LES-MEAUX Couvent des Carmes Déchaux § Fondation par Denise DUBOILLE d'une messe perpétuelle dite au CRÉCY-LES-MEAUX, 4 août 1631; MC/ET/I/102
      fondation pieuse; Duboille, Denise
    - VALMONT Abbaye de Pays de Caux § - Obligation par Jacques FELYEST coadjuteur de Abbaye de VALMONT à Charles CHUAT marchand drapier pour livraison de drap, 5 août 1631; MC/ET/I/102
      obligation; Felyest, Jacques
    - VANNIER QUINCAILLER § Constitution de rente à Jeanne COQUIER veuve de Nicolas BOINDIN marchand VANNIER QUINCAILLER et épouse de Sébastien PICHON dudit métier, 14 août 1631; MC/ET/I/102
      constitution de rente; Coquier, Jeanne
    - APOTHICAIRE-EPICIER DENIS § Constitution de rente par Jérôme CRESPIN conseiller au Parlement à Françoise GROUIN veuve de Jean DENIS +, vivant DENIS, 19 août 1631; MC/ET/I/102
      constitution de rente; Crespin, Jérôme
    - BOUTIQUE § Transaction entre Cosme LOUPIAT et Jean ROYER au sujet de 2 boutiques l'une rue Saint-Honoré, l'autre rue du Four. Pour se conformer aux Règl/ments/ qui interdisent de vendre dans les 2 à la fois, l'une rue du Four sera tenue par Jacques Royer l'autre rue Saint-Honoré par Jean Royer, 28 août 1631; MC/ET/I/102
      accord; Loupiat, Cosme
    - Mise en apprentissage de Georges Morin, par Louis Morin, son père, marchand mercier, rue Saint-Jacques, auprès d'Olivier Cornillot, honorable homme, bourgeois de Paris, maître boulanger, rue de la Huchette., 1er septembre 1631; MC/ET/I/102
      contrat d'apprentissage; Saint-Jacques (rue); Huchette (rue de la); Morin, Georges; Morin, Louis; Cornillot, Olivier; commerçant; boulanger
    - Mise en apprentissage de Marie Torget, par Jean Bedé, écuyer, sieur de la Gourmandière, rue du Colombier, auprès de Judith Estienne, ouvrière en linge, femme de Jean Macon soldat, grande rue du Four., 10 septembre 1631; MC/ET/I/102
      contrat d'apprentissage; Colombier (rue du); Four (rue du); Torget, Marie; Bedé, Jean; Estienne, Judith; Macon, Jean
    - LA FERTÉ-MILON Prieuré de Sainte-Madeleine de § Transaction, entre Claude SANGUIN relig/x/, pourvu du Prieuré de Sainte-Madeleine de LA FERTÉ-MILON et Jacques DESBORDES pauvre du même prieuré, 12 septembre 1631; MC/ET/I/102
      accord; Sanguin, Claude
    - Inventaire après décès de noble homme, maître Jehan Dujour, sieur de Vuitier, conseiller du Roi et trésorier de France en la généralité de Toulouse, rue de la Harpe., 13 septembre 1631; MC/ET/I/102
      inventaire après décès; Harpe (rue de la); Dujour, Jean; trésorier de France (Ancien Régime)
    - COLIGNY (Claude de) Baron de SALIGNY, Seigneur de LA MOTHE MORGON § Procuration à Jacques HOURDANNE, 21 septembre 1631; MC/ET/I/102
      procuration; Coligny-Saligny, Claude de (15..-1633)
    - FOURNISSEUR et GARNISSEUR d'épées SOMMELIER d'ARMES du roi § - Bail, par lequel Jean GALLEMENT. .. loue à Charles PINEAU une maison à l'enseigne 'les 2 épées couronnées' - Bail du même, à Claude FRIGALOT à l'enseigne '2 épées royales', 25 septembre 1631 - 2 décembre 1631; MC/ET/I/102
      bail; Gallement, Jean; Pineau, Charles; Frigalot, Claude
    - VINTRI (seigneur de...) JAR (Jean du) conseiller du Roi § Inventaire, 30 septembre 1631; MC/ET/I/102
      inventaire; Jar, Jean du
    - JAR Jean du seigneur de VINTRI conseiller du roi § Inventaire, MC/ET/I/102
      inventaire; Jar, Jean
    - MAUCROY Louis Conseiller du roi § Constitution de rente par Louis MAUCROY et sa femme Marie RINCY à maître Nicolas SEJOURNANT conseiller du roi, 14 octobre 1631; MC/ET/I/102
      constitution de rente; Maucroy, Louis
    - MACONNERIE (Marché de) § Marché entre Pierre BARTHELEMY maçon et Philippe LE FEUVRE marchand orfèvre, 16 octobre 1631; MC/ET/I/102
      marché; Barthélemy, Pierre; Le Feuvre, Philippe; maçon
    - Inventaire après décès de François Gallemand, ordinaire de la musique du roi, dressé à la requête de Geneviève Gence, sa veuve, demeurant à la porte de Nesle [paroisse Saint-André-des-Arts], agissant en son nom et comme tutrice de Laurence, âgée de quinze ans, de Nicolas, âgé de dix ans, de Marguerite, âgée de six ans, de Christophe, âgé de trois ans et d'Antoine, âgé de sept mois, en présence de Nicolas Gence, aïeul maternel et subrogé-tuteur des mineurs., 5 novembre 1631; MC/ET/I/102
      Les biens meubles sont présentés par la servante Marie Lucas et se trouvent dans un appartement comportant chambre, garde-robe, cuisine, grenier et chambre voisine, sis dans les dépendances de la porte de Nesle.
      16 feuillets.
      Fol. 2 v°: mobilier, 360 livres; fol. 7: habits du défunt, 200 livres; fol. 8: habits de la veuve, 32 livres; tapisserie, 356 livres; fol. 9: linge, 455 livres; fol. 12: vaisselle d'argent, 546 livres; bijoux, 449 livres; fol. 14: bibliothèque, 14 livres; fol. 14: papiers.
      Papiers:
      COTE 1: contrat de mariage entre François Gallemand et Geneviève Gence, sous le régime de la communauté. Dot de 2.000 livres qui sera versée la veille des épousailles par Nicolas Gence, maître tailleur d'habits, bourgeois de Paris, et Jeanne Baudry, parents de la fiancée. Douaire préfix de 1.000 livres, devant Baudouyn et Janot, le 24 janvier 1615.
      COTE 2: donation par Adrienne Marie, veuve de Jean Tillion, procuratrice de Pierre Tillion, valet de chambre du duc d'Aumale, à François Gallemand et Élisabeth Tillion, sa femme, devant Tolleron et de Joignes, le 21 novembre 1611.
      COTE 3: transport d'héritage par Pierre Gallemand, demeurant à Gournay, à François Gallemand, d'une pièce de terre, sise à La Neuville-Gouvion, paroisse de Conteville, provenant de la succession de leurs parents Nicolas Gallemand et Marguerite Belletel, devant Quentin et de Fry, tabellions à Blangy.
      Documents du Minutier central concernant l'histoire de la musique (1600-1650), par Madeleine Jurgens, tome I [études I à X, 1763 actes], Paris, Archives nationales, 1967, p. 103 (instrument de recherche imprimé dématérialisé, certaines notices sont plus détaillées dans la version intégrale accessible en ligne par la rubrique 'Autres instruments de recherche', voir contexte dans le Plan d’orientation général - Notaires de Paris, guides thématiques du Minutier).
      Gallemand, François
    - Mise en apprentissage de Louis Drouille, par Marie Blancpignon, sa mère, veuve d'Angran Drouille, voiturier par terre, pont Saint-Michel, auprès de Jean Michel, maître savetier, au Marché-Neuf., 6 novembre 1631; MC/ET/I/102
      contrat d'apprentissage; Saint-Michel (pont); Neuf (marché); Drouille, Louis; Blancpignon, Marie; Drouille, Angran; Michel, Jean; transporteur de marchandises; bottier
    - Mise en apprentissage de Michelle Joune, par Jean Bedé, écuyer, sieur de la Gourmandière, rue du Colombier, auprès de Claude Vigneron, maîtresse tapissière, proche de la porte de Bussy., 12 novembre 1631; MC/ET/I/102
      contrat d'apprentissage; Colombier (rue du); Joune, Michelle; Bedé, Jean; Vigneron, Claude; tapissier
    - Contrat de mariage entre Charles Berenger, bourgeois de Paris, collège d'Autun, paroisse Saint-André-des-Arts, et Marie Moran, fille de Claude Moran, cordonnier, rue Saint-André-des-Arts, paroisse Saint-André-des-Arts., 15 novembre 1631; MC/ET/I/102
      contrat de mariage; Saint-André-des-Arts (rue); Berenger, Charles; Moran, Marie; Moran, Claude; cordonnier
    - Contrat de mariage entre Henry David, compagnon tailleur d'habits de femme, rue de la Bucherie, paroisse Saint-Séverin, et Marie Buet, fille de feu maître Jehan Buet, tailleur d'habits., 18 novembre 1631; MC/ET/I/102
      contrat de mariage; Bûcherie (rue de la); David, Henry; Buet, Marie; Buet, Jean; tailleur d'habits; tailleur d'habits
    - RONCHEROLLES Claude de, veuve du seigneur René d'EPINAY + chevalier § Retrait lignager; Procuration donnée par Claude de RONCHEROLLES pour retirer des terres vendues par monseigneur Henry de LORRAINE marquis de Mouy, 18 novembre 1631; MC/ET/I/102
      procuration; Roncherolles, Claude
    - Mise en apprentissage de Jean Pasqueraye, par le sieur Aulmond, honorable homme, marchand passementier, rue des Lombards, auprès de Pierre Petit et Pierre Couterel, honorables hommes, bourgeois de Paris, associés dans la marchandise de draperie, pont Saint-Michel., 21 novembre 1631; MC/ET/I/102
      contrat d'apprentissage; Lombards (rue des); Saint-Michel (pont); Pasqueraye, Jean; Aulmond; Petit, Pierre; Couterel, Pierre; commerçant; passementier; commerçant
    - Mise en apprentissage de Françoise Gaillard, par Jacquette Bréan, sa mère, veuve de Louis Gaillard, maître serrurier, rue de la Truanderie, auprès d'Henry François, maître tailleur d'habits, rue Saint-Jacques., 10 décembre 1631; MC/ET/I/102
      contrat d'apprentissage; Grande-Truanderie (rue de la); Saint-Jacques (rue); Gaillard, Françoise; Bréan, Jacquette; François, Henry; serrurier; tailleur d'habits
    - Accord entre joueurs d'instruments et violons de la chambre du roi.- Accord entre Jean Legay et Guillaume Chappel, maîtres joueurs d'instruments, demeurant rue Grenier-Saint-Lazare et Michel-le-Comte, d'une part, et Michel Henry, demeurant rue Perrin-Gasselin, Gervais Couppeau, demeurant rue de la Tâcherie, Antoine Picot, demeurant rue Béthisy, et Crépin Mahayne, demeurant sous la Tonnellerie, violons ordinaires de la chambre du roi, agissant en leurs noms et pour Jean Crestot, dit La Haye, François Aulmont et Jean Mazuel, aussi violons ordinaires de la chambre du roi, d'autre part, aux termes duquel les parties se désistent de tous les intérêts auxquels elles pouvaient prétendre les unes à l'encontre des autres en raison d'un procès les opposant au Parlement., 11 décembre 1631 - 15 janvier 1632; MC/ET/I/102
      1631, 15 décembre. Approbation par Jean Crestot dit La Haye.
      1632, 15 janvier. Approbation par François Aulmont, demeurant rue de Jouy.
      Documents du Minutier central concernant l'histoire de la musique (1600-1650), par Madeleine Jurgens, tome I [études I à X, 1763 actes], Paris, Archives nationales, 1967, p. 122, notice n° II (instrument de recherche imprimé dématérialisé, certaines notices sont plus détaillées dans la version intégrale accessible en ligne par la rubrique 'Autres instruments de recherche', voir contexte dans le Plan d’orientation général - Notaires de Paris, guides thématiques du Minutier).
      Legay, Jean
    - PLESSIS (Alphonse Louis du) cardinal archevêque, prieur du prieuré de MAINTENAY § Contrat par lequel Alphonse Louis du PLESSIS cède au représentant de Henry FLEURETON, la puissance du prieuré de MAINTENAY, 12 décembre 1631; MC/ET/I/102
      Plessis, Alphonse Louis du
    - CONSEILLER RÉFÉRENDAIRE en la CHANCELLERIE de BORDEAUX § Déclaration de Jean de CHAPERON CONSEILLER RÉFÉRENDAIRE en la CHANCELLERIE de BORDEAUX devant l'impossibilité de s'acquitter d'une mission, dont l'avaient chargé ses collègues de ladite chancellerie, 17 décembre 1631; MC/ET/I/102
      déclaration
    - TAILLEUR d'HABITS § Apprentissage de Françoise GAILLARD chez Henry FRANÇOIS maître TAILLEUR d'HABITS, 20 décembre 1631; MC/ET/I/102
      contrat d'apprentissage; Gaillard, Françoise
    - CHARITE § Constitution de rente, faite par Robert de MONTRY, bourgeois de Paris, pour une oeuvre charitable, à la demande de Augustin de LARCHE seigneur de Guyenne., 29 décembre 1631; MC/ET/I/102
      constitution de rente; Montry, Robert de
    - HÔPITAL de N.D. de la MISERICORDE fondé au fbg Saint-Marcel les Paris § Quittance donnée par Jean LEMERCIER à Anne PRUDHOMME l'une des maîtresses de l'HÔPITAL de N.D. de LA MISÉRICORDE., 29 décembre 1631; MC/ET/I/102
      quittance; Lemercier, Jean
    - Mise en apprentissage de Robert Delaloy, par Robert Delaloy, père, boulanger, rue de Lourcine, auprès de Guillemette Sauterel, veuve de Pierre Colleron, maître boulanger de petits pains, rue et paroisse Saint-André-des-Arts., 31 décembre 1631 - 1631; MC/ET/I/102
      contrat d'apprentissage; Lourcine (rue de); Saint-André-des-Arts (rue); Delaloy, Robert; Sauterel, Guillemette; Colleron, Pierre; boulanger; boulanger
    - BOULANGER § Apprentissage de Georges MORIN âgé de 17 ans chez Olivier CORNILIOT maître BOULANGER bourgeois de Paris, 1er septembre 1632; MC/ET/I/102
  - Minutes. 1632, janvier - 1632, juin, janvier 1632 - juin 1632; MC/ET/I/103; Document détérioré.
    - LA TRÉMOILLE Marie Marguerite abbesse de l'abbaye N.D. la Royale, dite 'Le Lys' près Melun § - Quittance pour vente de terres; - Protestation pour non-paiement, 9 janvier 1632; MC/ET/I/103
      acte de vente; quittance
    - Mise en apprentissage de Louis Tarnisien, par Nicolas Fouasse, maître tailleur d'habits, rue des Vieux-Augustins, auprès de Pierre De Rosny, maître tonnelier-déchargeur de vins, rue de Harlay., 18 janvier 1632; MC/ET/I/103
      contrat d'apprentissage; Vieux-Augustins (rue des); Harlay (rue de); Tarnisien, Louis; Fouasse, Nicolas; De Rosny, Pierre; tailleur d'habits
    - Inventaire après décès de honorable femme Aymée Lhuillier, épouse de honorable homme Alexandre Mignot, bourgeois de Paris, juré mouleur de bois, rue du Foire, paroisse Saint-Etienne-du-Mont, 4 février 1632; MC/ET/I/103
      inventaire après décès; Lhuillier, Aymée; Mignot, Alexandre; officier civil (Ancien Régime)
    - DU PLESSIS (Alphonse-Louis) cardinal archevêque de Lyon, en son hôtel rue et paroisse Saint-André des Arts § Accord entre Alphonse-Louis DUPLESSIS et Jean de Passelangue, Evêque de Belley au sujet du paiement d'une pension par le prieuré de la Charité au prince de Nantone., 11 février 1632; MC/ET/I/103
      accord; Du Plessis, Alphonse-Louis
    - Mise en apprentissage de Pierre Vasset, par Michel Vasset, son père, chartier à Estampes, auprès de Nicolas le Butin, maître tailleur d'habits, pont Notre-Dame., 16 février 1632; MC/ET/I/103